【裁判字號】    89,易,1361
【裁判日期】    900206
【裁判案由】    贓物等
【裁判全文】
臺灣高雄地方法院刑事判決                        八十九年度易字第一三六一號
    公  訴  人  台灣高雄地方法院檢察署檢察官
    被      告  子○○
右列被告因竊盜等案件，經檢察官提起公訴（八十八年度偵字第二二八四０號），本
院判決如左：
    主  文
子○○連續竊盜，累犯，處有期徒刑壹年肆月。又傷害人之身體，累犯，處有期徒刑
參月。應執行有期徒刑壹年陸月。
    事  實
一、子○○曾於民國八十六年間因恐嚇取財案件，經法院判處有期徒刑五月，於八十
    六年四月二十五日執行完畢，仍不知悔改，基於為自己不法所有之概括犯意，於
    附表所列之時間、地點，連續竊取附表所列之車輛得手，並將附表編號二、四、
    五、六號之車輛，於八十八年八、九月間，以新台幣（下同）五千元不等之價格
    ，在高雄縣大樹鄉○○路十號販賣與丑○○圖利，而丑○○亦基於概括之犯意，
    明知子○○所持前述四部車輛係贓車，仍加以買受（丑○○部分已先行審結）。
    嗣子○○於八十八年九月十一日十五時許，騎乘附表編號九之機車，在高雄縣大
    寮鄉○○○路佳明釣蝦場前為警查獲而查知上情。
二、子○○於八十八年九月四日三時許，在高雄縣大樹鄉○○路十號丑○○住處，因
    販賣贓車之事與丑○○發生爭執，子○○竟基於傷害人身體之犯意，以現場拾得
    之鐵條及鐵鑿各一支毆打丑○○，致其受有下背瘀腫（六×一公分）、右膝窩瘀
    腫（十二×二公分）、右小腿淤青（五×二公分）、右小腿裂傷（四×０‧五公
    分）、右大腿淤青（五×一公分）、左上臂瘀腫（六×二公分）、左大腿瘀腫（
    十×二公分、七×一公分）等傷害，嗣子○○為警循線查獲，並扣得鐵條及鐵鑿
    各一支。
三、案經丑○○告訴暨高雄縣警察局仁武分局報告台灣高雄地方法院檢察署檢察官偵
    查起訴。
    理  由
一、訊據被告子○○對於前揭竊盜、傷害之事實坦承不諱，核與被害人丙○○、戊○
    ○、甲○○、辛○○、己○○、庚○○、癸○○○、乙○○、丁○○等人於警訊
    中所述及傷害部分之告訴人即同案被告丑○○所述情節均大致相符，並經證人壬
    ○○到庭結證：「我有看見子○○持撐汽車蓋之鐵條打丑○○」等語明確（八十
    九年五月二十三日訊問筆錄），此外復有鐵條及鐵鑿扣案及贓物領結附卷可稽，
    告訴人丑○○受有上開傷害，亦有大東醫院診斷證明書一紙在卷可參，堪信被告
    前揭自白與事實相符。本件事證明確，被告犯行堪以認定。
二、核被告子○○所為，係犯刑法第三百二十條第一項竊盜罪、第二百七十七條第一
    項之傷害罪。其先後多次竊盜犯行，時間緊接，方法相同，所犯又係構成要件相
    同之罪名，顯係出於概括之犯意為之，為連續犯，應依刑法第五十六條之規定論
    以一罪，並加重其刑。所犯二罪名間，犯意各別，行為互殊，應分論併罰。又被
    告曾因恐嚇取財案件，經法院判處有期徒刑五月，於八十六年四月二十五日執行
    完畢，有台灣高等法院被告全國前案紀錄表及台灣高雄地方法院檢察署刑案資料
    查註紀錄表各一份附卷可參，其於五年以內再犯本件有期徒刑以上之罪，為累犯
    ，應依法遞加重其刑。審酌被告犯罪之動機、目的、手段，其品性、生活狀況、
    智識程度、犯罪所生之損害、犯罪後態度及傷害部分已與被害人達成和解等一切
    情狀，分別量處如主文所示之刑，並定其應執行之刑，以資懲儆。扣案之鐵條及
    鐵鑿各一支，雖為被告用以犯罪之物，然非被告所有，此經被告供述在卷，爰不
    另為沒收之宣告，附此敘明。
據上論斷，應依刑事訴訟法第二百九十九條第一項前段、刑法第五十六條、第三百二
十條第一項、第二百七十七條第一項、第四十七條、第五十一條第五款、罰金罰鍰提
高標準條例第一條前段，判決如主文。
本案經檢察官高大方到庭執行職務。
中      華      民      國    九  十    年      二      月      六      日
                                  臺灣高雄地方法院刑事第三庭
                                      法  官  葉  啟  洲
右正本證明與原本無異。
如不服本判決，應於判決送達後十日內，向本院提出上訴狀。
                                      書記官  盧  雅  婷
中      華      民      國    九  十    年      二      月      七      日
附錄本判決之論罪法條：
刑法第三百二十條第一項
意圖為自己或第三人不法之所有，而竊取他人之動產者，為竊盜罪，處五年以下有期
徒刑、拘役或五百元以下罰金。
刑法第二百七十七條第一項
傷害人之身體或健康者，處三年以下有期徒刑，拘役或一千元以下罰金。


司法院資訊處製作；財團法人民間司法改革基金會備份。
